---
title: "UFRGS - Especialização em Ciência de Dados SERPRO - INF/UFRGS (2022-2023)"
#output: md_document
output: 
  html_document:
    code_folding: hide
---

|                 |                         |
|-----------------|-------------------------|
| **Disciplina**  | :CD001-Estatística      |
| **Professora**  | :Lisiane Selau          |
| **Aluno**       | :Strauss Cunha Carvalho |
| **Labarotório** | :LAB-03                 |
| **Data**        | :15/03/2022             |

##### __Github do Laboratório 03 - Markdown__
- [Github] (https://github.com/stra-uss/ufrgs-posgrad/blob/main/cd001-statistics/ufrgs-estatistica-strauss-lab03.md)

<br>
<br>

##### **Laboratório 3 - LAB-03**

-   Carregue os dados atuais com o seguinte comando.

``` shell
[openinto] ("<http://www.openintro.org/stat/data/present.R>")
```

-   Carregamento dos Datasets
```{r}
source("http://www.openintro.org/stat/data/cdc.R")
```

-   Pré-visualização dos tipos de variáveis dataset
```{r}
str(cdc)
```
-   Pré-visualização de uma pequena amostra do dataset

```{r}
head(cdc, 5)
```
-   Carregamento (ou instalação de R Packages necessários)

```{r}
#install.packages("ggplot2")
#install.packages("dplyr")
#install.packages("gridExtra")
library(ggplot2)
library(dplyr, warn.conflicts = FALSE)
library("gridExtra", warn.conflicts = FALSE)
```
<br>

#### **Tarefas**
##### **1. Agora vamos analisar outras variáveis no conjunto de dados das dimensões corporais. Utilizando as figuras na próxima página, combine os histogramas com seus gráficos de probabilidade normal.**
<br>

##### **Todas as variáveis foram estandardizadas (primeiro subtraindo a média, e em seguida dividindo pelo desvio padrão), de tal forma que as unidades não serão de qualquer ajuda. Se você estiver incerto com base nessas figuras, gere um gráfico no R para verificar.**

- (a) O histograma do diâmetro bi-ilíaco (pélvico) feminino (bii.di) pertence ao gráfico de probabilidade normal de letra .

- (b) O histograma do diâmetro do cotovelo feminino (elb.di) pertence ao gráfico de probabilidade normal de letra .

- (c) O histograma de idade geral (age) pertence ao gráfico de probabilidade normal de letra .

- (d) O histograma de profundidade do peito feminino (che.de) pertence ao gráfico de probabilidade normal de letra .

<br>

##### **2. Perceba que os gráficos de probabilidade normal C e D tem um pequeno padrão passo a passo. Por que você acha que eles são assim?**
<br>

##### **3. Como você pode ver, gráficos de probabilidade normal podem ser utilizados tanto para avaliar a normalidade quanto visualizar a assimetria. Crie um gráfico de probabilidade normal para o diâmetro do joelho feminino (kne.di). Baseado neste gráfico de probabilidade normal, você diria que essa variável é simétrica, assimétrica à direita ou assimétrica à esquerda? Utiliza um histograma para confirmar seu resultado.**