---
title: "UFRGS - Especialização em Ciência de Dados SERPRO - INF/UFRGS (2022-2023)"
#output: md_document
output: html_document
---
|             |                        |
|-------------|------------------------|
| Disciplina  | CD001-Estatística      |
| Professora  | Lisiane Selau          |
| Aluno       | Strauss Cunha Carvalho |
| Labarotório | LAB-01                 |
| Data        | 10/03/2022             |
<br>

```{r}
#install.packages("ggplot2")
#install.packages("dplyr")
#install.packages("gridExtra")
library(ggplot2)
library(dplyr, warn.conflicts = FALSE)
library("gridExtra", warn.conflicts = FALSE)
```
<br>

#### **LAB-01** - Tarefas do Laboratório 1

###### Carregamento dos Datasets
```{r}
source("http://www.openintro.org/stat/data/cdc.R")
```

##### Pré-visualização do Dataset

```{r}
str(cdc)
```
#### **LAB-1** - Tarefas

<br>

##### __1. Crie um gráfico de dispersão da variável peso em relação ao peso desejado. Defina a relação entre essas duas variáveis.__

```{r}
cdc$wr_kg = 0.453592 * cdc$weight
cdc$wd_kg = 0.453592 * cdc$wtdesire
```

```{r}
ggplot(cdc) + geom_point(mapping = aes(x = wr_kg, y = wd_kg) , color="blue") + ggtitle("Peso real x Peso desejado - Kg") 
```

######  _Por meio da correlação de Pearson indica uma forte relação entre peso real e peso desejado._

```{r}
cor(cdc$wr_kg,cdc$wd_kg)
```

###### _Teste de suposição de normalidade_

```{r}
histogram=function(x){
  hist(x,prob=T)
  lines(density(x),col="red")
  curve(dnorm(x,mean(x), sd(x)),add=T,col="blue")
}
par(mfrow=c(1,2))
w_real = histogram(cdc$wr_kg)
w_desired = histogram(cdc$wd_kg)
```
<br>
<br>

##### __2.  Vamos considerar uma nova variável: a diferença entre o peso desejado (wtdesire) e o peso atual (weight). Crie esta nova variável subtraindo as duas colunas na base de dados e atribuindo-as a um novo objeto chamado wdiff.__

```{r}
cdc$wdiff = (cdc$wtdesire - cdc$weight) *  0.453592 
ggplot(cdc) + geom_point(mapping = aes(x = age, y = wdiff) , color="blue") + ggtitle("Peso desejado (Kg) - Peso real (Kg) * idade") 
```
<br>
<br>

##### __3.  Que tipo de dado está contido na variável wdiff? Se uma observação de wdiff é 0, o que isso implica com relação ao peso atual e desejado de uma pessoas? E se o valor de wdiff for positivo ou negativo?__

###### _Visualização dos 5 primeiros valores ca covariável wdiif_

```{r}
head(cdc$wdiff, 5)
```
###### _Tipo da covariável wdiff_

```{r}
typeof(cdc$wdiff)
```

###### _Covariável wdiff - Descrição_
Se wdiff = 0 então a meta de peso ideal estipulada foi alcançada - peso ideal melhor caso
Se wdiff < 0 então, tende a sobrepeso
Se wdiff > 0 então, tende a subpeso

<br>
<br>

##### __4.  Descreva a distribuição de wdiff em termos de seu centro, forma e variação, incluindo qualquer gráfico que você usar. O que isso nos diz sobre como as pessoas se sentem a respeito do seu peso atual?__

###### _Curiosamente, conforme gráfico a seguir, a distribuição se concentra em indivíduos que estão satisfeitos com seu atual peso, tendendo a valores de pesos com menores graus desobrepeso._

```{r}
w_wdiff = histogram(cdc$wdiff)
```
<br>
<br>

##### __5.  Utilizando sumários numéricos e um gráfico de caixas lado-a-lado, determine se homens tendem a ver seu peso diferentemente das mulheres.__

###### _Como observado nos gráficos box plots a seguir, observa-se, no gráfico das mulheres (F), a mediana e o primeiro quartil mais afastados de Zero, se comparado aos homens, ou seja, indicando maior sobrepeso. Já no gráfico dos homens (M), contraditoriamente, a mediana se aproxima mais do zero. Entretanto, se observam mais outlier para valores acima de zero, o que pode ser um indício de indicativo de que homens se imaginam com mais sobrepeso do que, de fato, estão._

```{r}
ggplot(cdc, mapping=aes(x=gender, y=wdiff, color=gender))+geom_boxplot()+geom_boxplot(outlier.color = "red")+ xlab("Gênero") + 
  ylab("Diferença entre peso desejado e peso real")+coord_flip(xlim=c(0, 2))
```
<br>
<br>

##### __6.  Agora chegou a hora de usar a criatividade. Encontre a média e o desvio padrão de weight e determine qual a proporção de pesos que estão a um desvio padrão da média.__

###### _Média do peso (em Kg)_

```{r}
mean(cdc$weight) *  0.453592 
```
###### _Desvio Padrão_

```{r}
sd(cdc$weight) 
```
###### _Análise da normalidade dos pesos no dataset_

```{r}
w = histogram(cdc$weight)
```
