---
title: "UFRGS - Especialização em Ciência de Dados SERPRO - INF/UFRGS (2022-2023)"
output: html_notebook
---

|            |                        |
|------------|------------------------|
| Disciplina | CD001-Estatística      |
| Professora | Lisiane Selau          |
| Aluno      | Strauss Cunha Carvalho |
| Data       | 10/03/2022             |

**LAB-00 e LAB-01 - Laboratórios 0 e 1**


Nas páginas anteriores, você recriou algumas das exposições e análises preliminares dos dados de batismo de Arbuthnot. Sua tarefa consiste repetir essas etapas, mas para os registros atuais de nascimento dos Estados Unidos.

Carregue os dados atuais com o seguinte comando.

[openinto] ("<http://www.openintro.org/stat/data/present.R>")

```{r}
source("http://www.openintro.org/stat/data/present.R")
```

```{r}
str(present)
```

```{r}
head(present, 5)
```

```{r}
#install.packages("ggplot2")
#install.packages("dplyr")
#install.packages("gridExtra")
library(ggplot2)
library(dplyr, warn.conflicts = FALSE)
library("gridExtra")
```

**LAB-00 - Laboratório 0**

1\. Quais anos estão incluídos neste conjunto de dados? Quais são as dimensões da base de dados e quais são os nomes das colunas ou variáveis?

```{r}
print('Anos agrupados:')
unique(present$year)
print('Variáveis independentes do dataset:')
names(present)
print('Dimensão do dataset:')
dim(present)
```

2.  Como estas contagens se comparam aos dados de Arbuthnot? Eles estão numa escala similar?

```{r}
n_distinct(present$year)
```

```{r}
ggplot(present, aes(year)) + 
  geom_line(aes(y = girls, colour = "girls")) + 
  geom_line(aes(y = boys, colour  = "guys")) +
  ggtitle("Nascimentos nos Estados Unidos de 1940 a 2000") +
  xlab("Ano") + ylab("Nascimentos")
```

```{r}
present %>%
  mutate(childs = girls + boys) %>% 
  ggplot() +
  geom_point(aes(x = year, y = childs, color = childs), widthDetails())
```

```{r}
```

```{r}
ggplot(present) + geom_point(mapping = aes(x = year, y = girls), size=0.5)
```

```{r}
ggplot(present) + geom_point(mapping = aes(x = year, y = boys), size=0.5)
```

```{r}
plt_boys  = ggplot(present) + geom_point(mapping = aes(x = year, y = boys)) 
grid.arrange(plt_girls, plt_boys, nrow=1, ncol=2)

```

```{r}
present %>%
  mutate(childs = girls + boys) %>% 
  ggplot() +
  geom_point(aes(x = year, y = childs, color = childs))
```

3.  A observação de Arbuthnot de que os meninos nascem numa proporção maior que as meninas se mantém nos EUA

```{r}
plt_girls = ggplot(present) + geom_point(mapping = aes(x = year, y = girls)) 
```

4.  Crie um gráfico que mostre a razão de meninos para meninas para cada ano do conjunto de dados. O que você pode verificar?

```{r}

```

5.  Em qual ano se verifica o maior número de nascimentos nos EUA? Você pode utilizar os arquivos de ajuda ou o cartão de referência do R (<http://cran.r-project.org/doc/contrib/Short-refcard.pdf> ) para encontrar comandos úteis.

```{r}

```

**LAB-01 - Laboratório 1**

1.  Crie um gráfico de dispersão da variável peso em relação ao peso desejado. Defina a relação entre essas duas variáveis.

```{r}

```

2.  Vamos considerar uma nova variável: a diferença entre o peso desejado (wtdesire) e o peso atual (weight). Crie esta nova variável subtraindo as duas colunas na base de dados e atribuindo-as a um novo objeto chamado wdiff.

```{r}

```

3.  Que tipo de dado está contido na variável wdiff? Se uma observação de wdiff é 0, o que isso implica com relação ao peso atual e desejado de uma pessoas? E se o valor de wdiff for positivo ou negativo?

```{r}
```

4.  Descreva a distribuição de wdiff em termos de seu centro, forma e variação, incluindo qualquer gráfico que você usar. O que isso nos diz sobre como as pessoas se sentem a respeito do seu peso atual?

```{r}
```

5.  Utilizando sumários numéricos e um gráfico de caixas lado-a-lado, determine se homens tendem a ver seu peso diferentemente das mulheres.

```{r}
```

6.  Agora chegou a hora de usar a criatividade. Encontre a média e o desvio padrão de weight e determine qual a proporção de pesos que estão a um desvio padrão da média.

```{r}
```
