---
title: "UFRGS - Especialização em Ciência de Dados SERPRO - INF/UFRGS (2022-2023)"
output: md_document
#output: 
#  html_document:
#    code_folding: hide
---

|                 |                         |
|-----------------|-------------------------|
| **Disciplina**  | :CD001-Estatística      |
| **Professora**  | :Lisiane Selau          |
| **Aluno**       | :Strauss Cunha Carvalho |
| **Labarotório** | :LAB-04                 |
| **Data**        | :16/03/2022             |

##### **Github do Laboratório 04A - Markdown**

-   [Github] (<https://github.com/stra-uss/ufrgs-posgrad/blob/main/cd001-statistics/ufrgs-estatistica-strauss-lab04a.md>)

##### **Laboratório 4A - LAB-04A**

-   Carregamento (ou instalação de R Packages necessários)

```{r}
#install.packages("ggplot2")
#install.packages("dplyr")
#install.packages("gridExtra")
library(ggplot2)
library(dplyr, warn.conflicts = FALSE)
library("gridExtra", warn.conflicts = FALSE)
```

-   Carregamento dos Datasets

```{r}
download.file("http://www.openintro.org/stat/data/ames.RData", destfile = "ames.RData")
load("ames.RData")
```

-   Pré-visualização dos tipos de variáveis dataset

```{r}
str(ames)
```

-   Pré-visualização de uma pequena amostra do dataset

```{r}
head(ames, 5)
```

#### **Tarefas**

##### Até agora, nós nos ocupamos em estimar a média da área habitável nas casas do município de Ames. Agora você tentará estimar a média dos preços das casas.

##### 1. Retire uma amostra aleatória de 50 elementos da variável price (preço). Com essa amostra, qual é sua melhor estimativa pontual para a média populacional?

##### 2. Já que você tem acesso à população, simule a distribuição amostral de ¯ xprice retirando 5000 amostras de 50 elementos da população e calculando 5000 médias amostrais. Armazene essas médias em um vetor com o nome sample_means50. Crie um gráfico com os resultados, e então descreva a forma dessa distribuição amostral. Baseado nessa distribuição amostral, qual seria seu palpite para a média dos preços das casas na população? Por fim, calcule e informe a média populacional.

##### 3. Mude o tamanho da sua amostra de 50 para 150, e então calcule a distribuição amostral utilizando o mesmo método descrito acima, e guarde as médias em um novo vetor com o nome sample_means150. Descreva a forma dessa distribuição amostral e compare-a com a distribuição amostral para a amostra de 50 elementos. Com base nessa distribuição amostral, qual seria seu palpite sobre a média dos preços de vendas de casas no município de Ames?

##### 4. Das distribuições amostrais calculadas nos exercícios 2 e 3, qual tem menor dispersão? Se estamos interessados em estimativas que estão mais próximas do valor verdadeiro, preferiríamos uma distribuição com uma dispersão pequena ou grande?
