---
title: "UFRGS - Especialização em Ciência de Dados SERPRO - INF/UFRGS (2022-2023)"
output: md_document
#output: 
#  html_document:
#    code_folding: hide
---

|                 |                         |
|-----------------|-------------------------|
| **Disciplina**  | :CD001-Estatística      |
| **Professora**  | :Lisiane Selau          |
| **Aluno**       | :Strauss Cunha Carvalho |
| **Labarotório** | :LAB-04                 |
| **Data**        | :16/03/2022             |

##### **Github do Laboratório 04B - Markdown**

-   [Github] (<https://github.com/stra-uss/ufrgs-posgrad/blob/main/cd001-statistics/ufrgs-estatistica-strauss-lab04B.md>)

##### **Laboratório 4B - LAB-04B**

-   Carregamento (ou instalação de R Packages necessários)

```{r}
#install.packages("ggplot2")
#install.packages("dplyr")
#install.packages("gridExtra")
library(ggplot2)
library(dplyr, warn.conflicts = FALSE)
library("gridExtra", warn.conflicts = FALSE)
```

-   Carregamento dos Datasets

```{r}
download.file("http://www.openintro.org/stat/data/ames.RData", destfile = "ames.RData")
load("ames.RData")
```

-   Pré-visualização dos tipos de variáveis dataset

```{r}
str(ames)
```

-   Pré-visualização de uma pequena amostra do dataset

```{r}
head(ames, 5)
```

#### Tarefas

##### 1. Utilizando a seguinte função (que foi carregada junto com o conjunto de dados), crie gráficos de todos os intervalos. Que proporção dos intervalos de confiança contém a verdadeira média populacional? Essa proporção é exatamente igual ao nível de confiança? Se não, explique por quê.

-   Subconjunto - Variável Dependente SalePrice

```{r}
house_price <- ames$SalePrice
```

-   Calculando uma média amostral e um desvio padrão com 200 amostras de 5.000 elementos

```{r}
elements <- 5000
n <- 200
sample_means200 <- rep(NA, elements)
sample_std200 <- rep(NA, elements)

for(i in 1:elements){
  sample_house_price <- sample(house_price, n)
  sample_means200[i] <- mean(sample_house_price)
  sample_std200[i] <- sd(sample_house_price)
}
```

-   Gerando um intervalo de confiança de 95% para a média amostral acima

```{r}
lower_vector <- sample_means200 - 1.96 * sample_std200 / sqrt(n)
upper_vector <- sample_means200 + 1.96 * sample_std200 / sqrt(n)

c(lower_vector[1],upper_vector[1])

```

-   Comparando o intervalo de confiança com a média amostral

```{r}
mean(sample_means200)
```

-   Na Figura a seguir, listam-se os intervalos de confiança gerados. Nela, observam-se, na cor vermelha, 3 intervalos fora da fronteira da média

```{r}
plot_ci(lower_vector, upper_vector, mean(sample_means200))
```

##### 2. Escolha um intervalo de confiança de sua preferência, desde que não seja de 95%. Qual é o valor crítico apropriado?

-   Para um intervalo de confiança de 90%, utilizando-se de um valor crítico = 1.64

```{r}
lower_vector_90p <- sample_means200 - 1.64 * sample_std200 / sqrt(n)
upper_vector_90p <- sample_means200 + 1.64 * sample_std200 / sqrt(n)
ci_02 = c(lower_vector_90p[1],upper_vector_90p[1])
```

##### 3. Calcule 50 intervalos de confiança utilizando o nível de confiança que você escolheu na questão anterior. Você não precisa obter novas amostras: simplesmente calcule os novos intervalos baseado nas médias amostrais e desvios padrão que você já coletou. Utilizando a função plot_ci, crie gráficos de todos os intervalos e calcule a proporção de intervalos que contém a verdadeira média populacional. Compare essa proporção com o nível de confiança escolhido para os intervalos.

-   Observa-se, na Figura a seguir, que reduzindo o valor crítico de 1.96 para 1.64, respectivamente, 95% e 90% de confiança, houve um aumento de intervalos fora da média amostral. No caso desta execução, aumentou de 3 intervalos para 6 intervalos.

```{r}
plot_ci(lower_vector_90p, upper_vector_90p, mean(sample_means200))
```
