---
title: "UFRGS - Especialização em Ciência de Dados SERPRO - INF/UFRGS (2022-2023)"
#output: md_document
output: 
  html_document:
    code_folding: hide
---

|                 |                        |
|-----------------|------------------------|
| **Disciplina**  |      :CD001-Estatística|
| **Professora**  |          :Lisiane Selau|
| **Aluno**       | :Strauss Cunha Carvalho|
| **Labarotório** |                 :LAB-00|
| **Data**        |             :11/03/2022|


##### **Laboratório 0 - LAB-00**
##### Nas páginas anteriores, você recriou algumas das exposições e análises preliminares dos dados de batismo de Arbuthnot. Sua tarefa consiste repetir essas etapas, mas para os registros atuais de nascimento dos Estados Unidos.

- Carregue os dados atuais com o seguinte comando.
```shell
[openinto] ("<http://www.openintro.org/stat/data/present.R>")
```
- Carregamento dos Datasets
```{r}
source("http://www.openintro.org/stat/data/present.R")
source("http://www.openintro.org/stat/data/arbuthnot.R")
```
- Pré-visualização dos tipos de variáveis dataset
```{r}
str(present)
```
- Pré-visualização de uma pequena amostra do dataset
```{r}
head(present, 5)
```
- Carregamento (ou instalação de R Packages necessários)
```{r}
#install.packages("ggplot2")
#install.packages("dplyr")
#install.packages("gridExtra")
library(ggplot2)
library(dplyr, warn.conflicts = FALSE)
library("gridExtra", warn.conflicts = FALSE)
```
<br>

##### __Tarefas:__
##### __1. Quais anos estão incluídos neste conjunto de dados? Quais são as dimensões da base de dados e quais são os nomes das colunas ou variáveis?__

- Total de anos no dataset:
```{r}
n_distinct(present$year)
```

- Dimensões do dataset (linhas e colunas):
```{r}
dim(present)
```

- Variáveis independentes do dataset:

```{r}
names(present)
```
<br>
<br>

##### __2. Como estas contagens se comparam aos dados de Arbuthnot? Eles estão numa escala similar?__

- Conforme gráficos a seguir, observa-se, no estudo de Arbuthnot, um aumento na quantidade de batismos e, consequentemente, nascimentos comparando os perídos de 1640 a 1700. 
- Posteriormente, no período de 1940 a 2000, visualmente, observa-se a mesma tendência, entretanto, numa escala maior.

```{r}
plt_girls_arbuthnot = ggplot(arbuthnot) + geom_point(mapping = aes(x = year, y = girls) , color="red") + ggtitle("Arbuthnot") 
plt_guys_arbuthnot = ggplot(arbuthnot) + geom_point(mapping = aes(x = year, y = boys), color='darkblue') + ggtitle("Arbuthnot")
plt_girls_present = ggplot(present) + geom_point(mapping = aes(x = year, y = girls), color="red") + ggtitle("Present")
plt_guys_present = ggplot(present) + geom_point(mapping = aes(x = year, y = boys), color="darkblue") + ggtitle("Present")
grid.arrange(plt_girls_arbuthnot, plt_girls_present, plt_guys_arbuthnot, plt_guys_present, nrow=2, ncol=2)
```
<br>
<br>

##### __3. A observação de Arbuthnot de que os meninos nascem numa proporção maior que as meninas se mantém nos EUA?__

- Sim, conforme observado visualmente, ou seja, sem rigor estatístico, nos gráficos a seguir, a taxa de nascimento de meninos é superior à taxa de meninas.

```{r}
boys_rate_arbuthnot = arbuthnot %>%
  mutate(boys_rate = arbuthnot$boys / (arbuthnot$boys + arbuthnot$girls)) %>% 
  ggplot() +
  geom_point(aes(x = year, y = boys_rate, color = boys_rate)) + ggtitle("Arbuthnot - Guys")

girls_rate_arbuthnot = arbuthnot %>%
  mutate(girls_rate = arbuthnot$girls / (arbuthnot$boys + arbuthnot$girls)) %>% 
  ggplot() +
  geom_point(aes(x = year, y = girls_rate, color = girls_rate)) + ggtitle("Arbuthnot - Girls")

boys_rate_present = present %>%
  mutate(boys_rate = present$boys / (present$boys + present$girls)) %>% 
  ggplot() +
  geom_point(aes(x = year, y = boys_rate, color = boys_rate)) + ggtitle("Present - Guys")

girls_rate_present = present %>%
  mutate(girls_rate = present$girls / (present$boys + present$girls)) %>% 
  ggplot() +
  geom_point(aes(x = year, y = girls_rate, color = girls_rate)) + ggtitle("Present - Girls")

grid.arrange(boys_rate_arbuthnot, boys_rate_present, girls_rate_arbuthnot, girls_rate_present,  nrow=2, ncol=2)
```
<br>

- Complementando, a título de curiosidade, nos dois gráficos a seguir referentes aos dois estudos, observam-se, que as linhas na cor azul (meninos) superam a linha da cor vermelha (meninas), em toda linha do tempo.

```{r}
borns_arbuthnot = ggplot(arbuthnot, aes(year)) + 
  geom_line(aes(y = boys, colour = "boys"),  color="blue") + 
  geom_line(aes(y = girls, colour = "girls"), color="red") + ylab("Nascidos") 

borns_present = ggplot(present, aes(year)) + 
  geom_line(aes(y = boys, colour = "boys"), color="blue") + 
  geom_line(aes(y = girls, colour = "girls"), color= "red") + ylab("Borns") 

grid.arrange(borns_arbuthnot, borns_present,  nrow=1, ncol=2)
```
<br>

##### __4. Crie um gráfico que mostre a razão de meninos para meninas para cada ano do conjunto de dados. O que você pode verificar?__

- Como se pode observar nos gráficos a seguir, a razão de meninos por meninas é superior a 1 na maior parte do dataset. O contrário, ou seja, as meninas no numerador, tem-se a razão sempre inferior a 1. 
- Portanto, fornecendo indícios de que se nasce, nos dois períodos de tempo observados, mais meninos do que meninas.

```{r}
boys_per_girls = present %>%
  mutate(boys_per_girls = present$boys/present$girls) %>% 
  ggplot() +
  geom_point(aes(x = year, y = boys_per_girls, color = boys_per_girls)) + ggtitle("Present  Guys/Girls")

girls_per_boys = present %>%
  mutate(girls_per_boys = present$girls/present$boys) %>% 
  ggplot() +
  geom_point(aes(x = year, y = girls_per_boys, color = girls_per_boys)) + ggtitle("Present  Girls/Guys")

grid.arrange(boys_per_girls, girls_per_boys, nrow=1, ncol=2)
```
<br>

##### __5. Em qual ano se verifica o maior número de nascimentos nos EUA?__ 
######  Você pode utilizar os arquivos de ajuda ou o cartão de referência do R (<http://cran.r-project.org/doc/contrib/Short-refcard.pdf> ) para encontrar comandos úteis.

- No ano de 1961, como se observa no gráfico a seguie, houve o maior número de nascimentos nos EUA, logo nos anos seguintes, observa-se um decaimento. Curiosamente, a título de informação, conforme [1], o anticoncepcional fora colocado em uso à população estadunidense 1 ano antes. Viva a ciência!

- [1] (https://www.dw.com/pt-br/1960-primeira-p%C3%ADlula-anticoncepcional-chega-ao-mercado/a-611248#)

```{r}
present %>%
  mutate(borns = present$boys+present$girls) %>% 
  ggplot() +
  geom_point(aes(x = year, y = borns, color = borns)) + ggtitle("Borns")
```
<br>

- Pico de nascimentos por ano:
```{r}
present %>% 
    filter(boys+girls == max(boys+girls)) %>% # filter the data.frame to keep row where x is maximum
    select(year) # select column y)
```
<br>

- Total de nascimentos no ano de 1961:
```{r}
max(present$boys+present$girls)
```

