---
title: "UFRGS - Especialização em Ciência de Dados SERPRO - INF/UFRGS (2022-2023)"
#output: md_document
output: 
  html_document:
    code_folding: hide
---

|                 |                         |
|-----------------|-------------------------|
| **Disciplina**  | :CD001-Estatística      |
| **Professora**  | :Lisiane Selau          |
| **Aluno**       | :Strauss Cunha Carvalho |
| **Labarotório** | :LAB-04                 |
| **Data**        | :16/03/2022             |

##### **Github do Laboratório 04A - Markdown**

-   [Github] (<https://github.com/stra-uss/ufrgs-posgrad/blob/main/cd001-statistics/ufrgs-estatistica-strauss-lab04a.md>)

##### **Laboratório 4A - LAB-04A**

-   Carregamento (ou instalação de R Packages necessários)

```{r}
#install.packages("ggplot2")
#install.packages("dplyr")
#install.packages("gridExtra")
library(ggplot2)
library(dplyr, warn.conflicts = FALSE)
library("gridExtra", warn.conflicts = FALSE)
```

-   Carregamento dos Datasets

```{r}
download.file("http://www.openintro.org/stat/data/ames.RData", destfile = "ames.RData")
load("ames.RData")
```

-   Pré-visualização dos tipos de variáveis dataset

```{r}
str(ames)
```

-   Pré-visualização de uma pequena amostra do dataset

```{r}
head(ames, 5)
```

#### **Tarefas**

##### Até agora, nós nos ocupamos em estimar a média da área habitável nas casas do município de Ames. Agora você tentará estimar a média dos preços das casas.

- Criando um subconjunto de dados com a variável preço de venda dos imóveis (SalePrice)

```{r}
house_price <- ames$SalePrice
```

- Média populacional do preço de venda dos imóveis
```{r}
mean(house_price)
```
- Como se viu nos exercícios anteiores em sala de aula, a distribuição de frequência do preço de imóveis, não segue uma distribuição normal, como se observa no gráficos a seguir, supostamente, causada por outliers referentes a imóvels de alto padrão.


```{r}
histogram=function(x){
  hist(x,prob=T, main="Distribuição de Frequência da População",
     xlab="Preço de imóveis ($)")
  lines(density(x),col="red")
  curve(dnorm(x,mean(x), sd(x)),add=T,col="blue")
}
histogram(house_price)
```

##### 1. Retire uma amostra aleatória de 50 elementos da variável price (preço). Com essa amostra, qual é sua melhor estimativa pontual para a média populacional?

- A Média de uma amostra não representativa aleatória de 50 elementos, ou seja 1,7% da população é de:

```{r}
sample_house_price_50 <- sample(house_price, 50)
mean(sample_house_price_50)
```
- A distribuição de frequência para esta amostra de n=50 não representativa, como se observa no gráfico a seguir, a linha vermelha, não segue uma distribuição normal, por sua vez, representada pela linha azul.  

```{r}
histogram=function(x){
  hist(x,prob=T, main="Distribuição de Frequência para amostra n=50 (1.7% da população)",
     xlab="Preço de imóveis ($)")
  lines(density(x),col="red")
  curve(dnorm(x,mean(x), sd(x)),add=T,col="blue")
}
histogram(sample_house_price_50)
```

- Média de uma amostra aleatória de 200 elementos não representativa, ou seja 6,8% da população
```{r}
sample_house_price_200 <- sample(house_price, 200)
mean(sample_house_price_200)
```
- A distribuição de frequência para esta amostra de n=200 não representativa, como se observa no gráfico a seguir, a linha vermelha, não segue uma distribuição normal, por sua vez, representada pela linha azul.  

```{r}
histogram=function(x){
  hist(x,prob=T, main="Distribuição de Frequência para amostra n=200 (6.8% da população)",
     xlab="Preço de imóveis ($)")
  lines(density(x),col="red")
  curve(dnorm(x,mean(x), sd(x)),add=T,col="blue")
}
histogram(sample_house_price_200)
```

##### 2. Já que você tem acesso à população, simule a distribuição amostral de ¯ xprice retirando 5000 amostras de 50 elementos da população e calculando 5000 médias amostrais. Armazene essas médias em um vetor com o nome sample_means50. Crie um gráfico com os resultados, e então descreva a forma dessa distribuição amostral. Baseado nessa distribuição amostral, qual seria seu palpite para a média dos preços das casas na população? Por fim, calcule e informe a média populacional.

- Cálculo da Média amostral de 5.000 amostras de 50 elementos aleatórios

```{r}
sample_means50 <- rep(0, 5000)
for(i in 1:5000){
  sample_house_price <- sample(house_price, 50)
  sample_means50[i] <- mean(sample_house_price)
}
```

- Média Amostral  (5.000 amostras de 50 elementos) do preço de venda dos imóveis

```{r}
mean(sample_means50)
```
- Média Populacional do preço de venda dos imóveis
```{r}
mean(house_price)
```
- Por meio do cálculo da média amostral com n=50, como se observa no gráfico a seguir, a distribuição de frequência é representativa e, visualmente, possui uma distribuição normal. 

```{r}
histogram=function(x){
  hist(x,prob=T, main="Distribuição da média amostral n = 50",
     xlab="Preço de imóveis ($)")
  lines(density(x),col="red")
  curve(dnorm(x,mean(x), sd(x)),add=T,col="blue")
}
histogram(sample_means50)
```
- Observa-se portanto, que a média da distribuição amostral, por meio de 5.000 amostras com 50 elementosas se aproximou à média populacional.


##### 3. Mude o tamanho da sua amostra de 50 para 150, e então calcule a distribuição amostral utilizando o mesmo método descrito acima, e guarde as médias em um novo vetor com o nome sample_means150. Descreva a forma dessa distribuição amostral e compare-a com a distribuição amostral para a amostra de 50 elementos. Com base nessa distribuição amostral, qual seria seu palpite sobre a média dos preços de vendas de casas no município de Ames?

- Cálculo da Média amostral de 5.000 amostras de 150 elementos aleatórios

```{r}
sample_means150 <- rep(0, 5000)
for(i in 1:5000){
  sample_house_price <- sample(house_price, 150)
  sample_means150[i] <- mean(sample_house_price)
}
```

- Média Amostral  (5.000 amostras de 150 elementos) do preço de venda dos imóveis

```{r}
mean(sample_means150)
```
 - Para o cálculo da média amostral com n=150, como se observa no gráfico a seguir, a distribuição de frequência é representativa e, visualmente, possui uma distribuição normal.
 
```{r}
histogram=function(x){
  hist(x,prob=T, main="Distribuição da média amostral n = 150",
     xlab="Preço de imóveis ($)")
  lines(density(x),col="red")
  curve(dnorm(x,mean(x), sd(x)),add=T,col="blue")
}
histogram(sample_means150)
```
- Observa-se portanto, que a média da distribuição amostral, por meio de 5.000 amostras com 150 elementosas se aproximou à média populacional.

##### 4. Das distribuições amostrais calculadas nos exercícios 2 e 3, qual tem menor dispersão? Se estamos interessados em estimativas que estão mais próximas do valor verdadeiro, preferiríamos uma distribuição com uma dispersão pequena ou grande?

- Variância para a distribuição amostral do exercício 02, para n=50:
```{r}
var_n50 = var(sample_means50)
var_n50
```
- Desvio Padrão para a distribuição amostral do exercício 02, para n=50:
```{r}
std_dev_n50 = sqrt(var_n50)
std_dev_n50
```
- Estatísticas descritivas básicas para a distribuição amostral do exercício 02, para n=50:

```{r}
summary(sample_means50)
```

- Variância para a distribuição amostral do exercício 03, para n=150:

```{r}
var_n150 = var(sample_means150)
var_n150
```
- Desvio Padrão para a distribuição amostral do exercício 03, para n=150:

```{r}
std_dev_n150 = sqrt(var_n150)
std_dev_n150
```
- Estatísticas descritivas básicas para a distribuição amostral do exercício 03, para n=150:

```{r}
summary(sample_means150)
```

- Portanto, as medidas de dispersão é inversamente proporcional ao tamanho da amostra. Ou seja, ela decai ao aumentar o tamanho da amostra, tendendo a estabilizar-se após um determinado ponto, como se observa nos cálculos da variância e do desvio padrão e nos respectivos gráficos a seguir.

- Gerando, para testes, mais duas distribuições amostrais, uma para n=200 e outra para n=300

```{r}
sample_means200 <- rep(0, 5000)
for(i in 1:5000){
  sample_house_price <- sample(house_price, 200)
  sample_means200[i] <- mean(sample_house_price)
}

sample_means300 <- rep(0, 5000)
for(i in 1:5000){
  sample_house_price <- sample(house_price, 300)
  sample_means300[i] <- mean(sample_house_price)
}

sample_means500 <- rep(0, 5000)
for(i in 1:5000){
  sample_house_price <- sample(house_price, 500)
  sample_means500[i] <- mean(sample_house_price)
}
```

- Variância para a distribuição amostral de n=200

```{r}
var_n200 = var(sample_means200)
var_n200
```


- Desvio Padrão para a distribuição amostral de n=200
```{r}
std_dev_n200 = sqrt(var_n200)
std_dev_n200
```
- Variância para a distribuição amostral de n=300
```{r}
var_n300 = var(sample_means300)
var_n300
```
- Desvio Padrão para a distribuição amostral de n=300
```{r}
std_dev_n300 = sqrt(var_n300)
std_dev_n300
```
- Variância para a distribuição amostral de n=500
```{r}
var_n500 = var(sample_means500)
var_n500
```

- Desvio Padrão para a distribuição amostral de n=500
```{r}
std_dev_n500 = sqrt(var_n500)
std_dev_n500
```

```{r}
n <-c(50,150,200,300,500)
variancia <- c(var_n50, var_n150, var_n200, var_n300, var_n500)
desvio_padrao <- c(std_dev_n50, std_dev_n150, std_dev_n200, std_dev_n300, std_dev_n500)
df_samples <-data.frame(n,variancia, desvio_padrao) 
```

```{r}
graph = ggplot(df_samples, aes(n)) + 
geom_line(aes(y = variancia, colour = "variancia"),  color="blue")  + ylab("Variância") 
graph
```
```{r}
graph = ggplot(df_samples, aes(n)) + 
geom_line(aes(y = desvio_padrao, colour = "desvio_padrao"), color="red") + ylab("Desvio Padrão") 
graph
```






