---
title: "UFRGS - Especialização em Ciência de Dados SERPRO - INF/UFRGS (2022-2023)"
output: md_document
#output: 
#  html_document:
#    code_folding: hide
---

|                 |                         |
|-----------------|-------------------------|
| **Disciplina**  | :CD001-Estatística      |
| **Professora**  | :Lisiane Selau          |
| **Aluno**       | :Strauss Cunha Carvalho |
| **Labarotório** | :LAB-06                 |
| **Data**        | :01/04/2022             |

##### **Github do Laboratório 06 - Markdown**

-   [Github] (<https://github.com/stra-uss/ufrgs-posgrad/blob/main/cd001-statistics/ufrgs-estatistica-strauss-lab06.md>)

##### **Laboratório 6 - LAB-06**

-   Carregamento (ou instalação de R Packages necessários)

```{r}
#install.packages("ggplot2")
#install.packages("dplyr")
#install.packages("gridExtra")
library(ggplot2)
library(dplyr, warn.conflicts = FALSE)
library("gridExtra", warn.conflicts = FALSE)
```

-   Carregamento dos Datasets

```{r}
download.file("http://www.openintro.org/stat/data/atheism.RData", destfile = "atheism.RData")
load("atheism.RData")
```

-   Pré-visualização dos tipos de variáveis dataset

```{r}
str(atheism)
```

-   Pré-visualização de uma pequena amostra do dataset

```{r}
head(atheism, 5)
```

#### **Tarefas**

#### A questão sobre o ateísmo foi também feita pelo WIN-Gallup International numa pesquisa de opinião parecida realizada em 2005. A Tabela 4 na página 13 do relatório resume os resultados da pesquisa de 2005 a 2012 em 29 países.

##### 1. Responda às duas perguntas seguintes utilizando a função inference. Como sempre, descreva as hipóteses para qualquer teste que você realizar e esboce sobre as condições para inferência.

  - (a) Há evidência convincente de que a Espanha teve uma mudança em seu índice de ateísmo entre 2005 e 2012?

  - Dica: Crie um novo conjunto de dados para os respondentes da Espanha. Depois, utilize suas respostas como a primeira entrada na função inference, e utilize a variável year (ano) para definir os grupos.

  - (b) Há evidência convincente de que os Estados Unidos tiveram uma mudança em seu índice de ateísmo entre 2005 e 2012?

##### 2. Se de fato não houve nenhuma mudança no índice de ateísmo nos países listados na Tabela 4, em quantos países você esperar detectar uma mudança (com um nível de significância de 0,05) simplesmente por acaso?

-   Dica: Procure no índice do livro sobre erros do tipo 1

##### 3. Suponha que você foi contratado pelo governo local para estimar a proporção de residentes que participam de cultos religiosos semanalmente. De acordo com diretrizes, a estimativa deve ter uma margem de erro inferior a 1% com nível de confiança de 95%. Você não tem nenhuma noção de que valor supor para p. Quanto pessoas você teria que amostrar para garantir que você está dentro das diretrizes?

-   Dica: Retome seu gráfico da relação entre p e a margem de erro. Não use o conjunto de dados para responder a essa questão.

##### 4. Exercícios Aula 5

-   Fazer exercícios do slide 17.

-   Utilize os três exemplos feitos em aula como referência (para resolver e interpretar).
