---
title: "UFRGS - Especialização em Ciência de Dados SERPRO - INF/UFRGS (2022-2023)"
#output: md_document
output: 
  html_document:
    code_folding: hide
---

|                 |                         |
|-----------------|-------------------------|
| **Disciplina**  | :CD001-Estatística      |
| **Professora**  | :Lisiane Selau          |
| **Aluno**       | :Strauss Cunha Carvalho |
| **Labarotório** | :LAB-02                 |
| **Data**        | :14/03/2022             |

##### __Github do Laboratório 01 - Markdown__
- [Github] (https://github.com/stra-uss/ufrgs-posgrad/blob/main/cd001-statistics/ufrgs-estatistica-strauss-lab01.md)

<br>
<br>

##### **Laboratório 1 - LAB-01**

-   Carregue os dados atuais com o seguinte comando.

``` shell
[openinto] ("<http://www.openintro.org/stat/data/present.R>")
```

-   Carregamento dos Datasets
```{r}
source("http://www.openintro.org/stat/data/cdc.R")
```

-   Pré-visualização dos tipos de variáveis dataset
```{r}
str(cdc)
```
-   Pré-visualização de uma pequena amostra do dataset

```{r}
head(cdc, 5)
```
-   Carregamento (ou instalação de R Packages necessários)

```{r}
#install.packages("ggplot2")
#install.packages("dplyr")
#install.packages("gridExtra")
library(ggplot2)
library(dplyr, warn.conflicts = FALSE)
library("gridExtra", warn.conflicts = FALSE)
```
<br>

#### **Tarefas**
##### **Utilizando a função calc_streak, calcule o comprimento das sequências do vetor sim_basket.**

##### **1. Descreva a distribuição das sequências de arremessos. Qual é o comprimento de sequência típico para o arremessador independente simulado com um percentual de arremesso de 45%? Quão longa é a sequência mais longa de cestas em 133 arremessos?**
<br>

##### **2. Se você rodasse a simulação do arremessador independente uma segunda vez, como você acha que seria a distribuição de sequências em relação à distribuição da questão acima? Exatamente a mesma?**

##### **Mais ou menos parecida? Completamente diferente? Explique seu raciocínio.**
<br>

##### **3. Como a distribuição dos comprimentos de sequência de Kobe Bryant, analisada na página 2, se comparam à distribuição de comprimentos de sequência do arremessador simulado? Utilizando essa comparação, você tem evidência de que o modelo das mãos quentes se ajusta aos padrões de arremessos de Kobe? Explique.**
