---
title: "UFRGS - Especialização em Ciência de Dados SERPRO - INF/UFRGS (2022-2023)"
output: md_document
#output: 
#  html_document:
#    code_folding: hide
---

|                 |                         |
|-----------------|-------------------------|
| **Disciplina**  | :CD001-Estatística      |
| **Professora**  | :Lisiane Selau          |
| **Aluno**       | :Strauss Cunha Carvalho |
| **Labarotório** | :LAB-03                 |
| **Data**        | :18/03/2022             |

##### **Github do Laboratório 03 - Markdown**

-   [Github] (<https://github.com/stra-uss/ufrgs-posgrad/blob/main/cd001-statistics/ufrgs-estatistica-strauss-lab03.md>)

##### **Laboratório 3 - LAB-03**

-   Carregamento (ou instalação de R Packages necessários)

```{r}
#install.packages("ggplot2")
#install.packages("dplyr")
#install.packages("gridExtra")
library(ggplot2)
library(dplyr, warn.conflicts = FALSE)
library("gridExtra", warn.conflicts = FALSE)
```

-   Carregamento dos Datasets

```{r}
download.file("http://www.openintro.org/stat/data/bdims.RData", destfile = "bdims.RData")
load("bdims.RData")
```

-   Pré-visualização dos tipos de variáveis dataset

```{r}
str(bdims)
```

-   Pré-visualização de uma pequena amostra do dataset

```{r}
head(bdims, 5)
```

#### **Tarefas**

##### **1. Agora vamos analisar outras variáveis no conjunto de dados das dimensões corporais. Utilizando as figuras na próxima página, combine os histogramas com seus gráficos de probabilidade normal.**

##### **Todas as variáveis foram estandardizadas (primeiro subtraindo a média, e em seguida dividindo pelo desvio padrão), de tal forma que as unidades não serão de qualquer ajuda. Se você estiver incerto com base nessas figuras, gere um gráfico no R para verificar.**

##### a) O histograma do diâmetro bi-ilíaco (pélvico) feminino (bii.di) pertence ao gráfico de probabilidade normal de letra ...

-   O subconjunto de mulheres:

```{r}
female_ims <- subset(bdims, bdims$sex == 0)
```

-   $\mu$

```{r}
mu <-mean(female_ims$bii.di)
mu
```

-   $\sigma$

```{r}
ss <- sd(female_ims$bii.di)
ss
```

-   $z$

$z = \frac{x - 27,58}{2,307} $

-   Histograma e Distribuição de Probabilidade

```{r}
histogram=function(x){
  hist(x,prob=T)
  lines(density(x),col="red")
  curve(dnorm(x,mean(x), sd(x)),add=T,col="blue")
}

par(mfrow=c(1,2))
hist = histogram(female_ims$bii.di)

qqnorm(female_ims$bii.di)
grafico_prob = qqline(female_ims$bii.di) 
```

##### b) O histograma do diâmetro do cotovelo feminino (elb.di) pertence ao gráfico de probabilidade normal de letra ...

-   $\mu$

```{r}
mu <-mean(female_ims$elb.di)
mu
```

-   $\sigma$

```{r}
ss <- sd(female_ims$elb.di)
ss
```

-   $z$ $$z = \frac{x - 12,36}{0,863} $$

-   Histograma e Distribuição de Probabilidade

```{r}
par(mfrow=c(1,2))
hist = histogram(female_ims$elb.di)

qqnorm(female_ims$elb.di)
grafico_prob = qqline(female_ims$elb.di) 
```

##### c) O histograma de idade geral (age) pertence ao gráfico de probabilidade normal de letra ...

-   $\mu$

```{r}
mu <-mean(bdims$age)
mu
```

-   $\sigma$

```{r}
ss <- sd(bdims$age)
ss
```

-   $z$ $$z = \frac{x - 30,18}{9,60} $$

-   Histograma e Distribuição de Probabilidade

```{r}
par(mfrow=c(1,2))
hist = histogram(bdims$age)

qqnorm(bdims$age)
grafico_prob = qqline(bdims$age)
```

##### d) O histograma de profundidade do peito feminino (che.de) pertence ao gráfico de probabilidade normal de letra ...

-   $\mu$

```{r}
mu <-mean(female_ims$che.de)
mu
```

-   $\sigma$

```{r}
ss <- sd(female_ims$che.de)
ss
```

-   $z$ $$z = \frac{x - 17,72}{1,832} $$

-   Histograma e Distribuição de Probabilidade

```{r}
par(mfrow=c(1,2))
hist = histogram(female_ims$che.de)

qqnorm(female_ims$che.de)
grafico_prob = qqline(female_ims$che.de)
```

##### **2. Perceba que os gráficos de probabilidade normal C e D tem um pequeno padrão passo a passo. Por que você acha que eles são assim?**

-   Visualmente, nos respectivos gráficos a seguir, respectivamente oriundos de C e D, observa-se que a distribuição de probabilidade (curva vermelha) se difere significamente da curva azul, na qual representa a distribuição normal padrão.

```{r}
par(mfrow=c(1,2))
hist = histogram(female_ims$che.de)
hist = histogram(bdims$age)
```

##### **3. Como você pode ver, gráficos de probabilidade normal podem ser utilizados tanto para avaliar a normalidade quanto visualizar a assimetria. Crie um gráfico de probabilidade normal para o diâmetro do joelho feminino (kne.di). Baseado neste gráfico de probabilidade normal, você diria que essa variável é simétrica, assimétrica à direita ou assimétrica à esquerda? Utiliza um histograma para confirmar seu resultado.**

-   Como se observa no gráfico a seguir, a distribuição da variável knee.di é assimétrica à direita, indicando assimetria positiva.

```{r}
par(mfrow=c(1,2))
hist = histogram(female_ims$kne.di)

qqnorm(female_ims$kne.di)
grafico_prob = qqline(female_ims$kne.di)
```

##### **4. Quais conceitos do livro são abordados neste laboratório? Quais conceitos, se houver algum, que não são abordados no livro? Você viu esses conceito em algum outro lugar, p.e., aulas, seções de discussão, laboratórios anteriores, ou tarefas de casa? Seja específico em sua resposta.**

-   Lei dos grande números

-   Distribuições de probabilidade

-   Conceitos amplamente vistos em artigos científicos
