---
title: "UFRGS - Especialização em Ciência de Dados SERPRO - INF/UFRGS (2022-2023)"
#output: md_document
output: html_document
---

|                 |                        |
|-----------------|------------------------|
| **Disciplina**  |       CD001-Estatística|
| **Professora**  |           Lisiane Selau|
| **Aluno**       |  Strauss Cunha Carvalho|
| **Labarotório** |                  LAB-00|
| **Data**        |              11/03/2022|

<br>

```{r}
#install.packages("ggplot2")
#install.packages("dplyr")
#install.packages("gridExtra")
library(ggplot2)
library(dplyr, warn.conflicts = FALSE)
library("gridExtra", warn.conflicts = FALSE)
```
<br>

##### **LAB-00** - Tarefas do Laboratório 0

###### Nas páginas anteriores, você recriou algumas das exposições e análises preliminares dos dados de batismo de Arbuthnot. Sua tarefa consiste repetir essas etapas, mas para os registros atuais de nascimento dos Estados Unidos.

###### Carregue os dados atuais com o seguinte comando.

```shell
[openinto] ("<http://www.openintro.org/stat/data/present.R>")
```
###### Carregamento dos Datasets

```{r}
source("http://www.openintro.org/stat/data/present.R")
source("http://www.openintro.org/stat/data/arbuthnot.R")
```

###### Pré-visualização do Dataset

```{r}
str(present)
```

###### Pré-visualização do Dataset

```{r}
head(present, 5)
```
<br>

##### __1. Quais anos estão incluídos neste conjunto de dados? Quais são as dimensões da base de dados e quais são os nomes das colunas ou variáveis?__

###### _Total de anos no dataset:_
```{r}
n_distinct(present$year)
```

###### _Dimensões do dataset (linhas e colunas):_
```{r}
dim(present)
```

###### _Variáveis independentes do dataset:_

```{r}
names(present)
```
<br>
<br>

##### __2. Como estas contagens se comparam aos dados de Arbuthnot? Eles estão numa escala similar?__

###### _Conforme gráficos a seguir, observa-se, no estudo de Arbuthnot, um aumento na quantidade de batismos e, consequentemente, nascimentos comparando os perídos de 1640 a 1700. Posteriormente, no período de 1940 a 2000, visualmente, observa-se a mesma tendência, entretanto, numa escala maior._

```{r}
plt_girls_arbuthnot = ggplot(arbuthnot) + geom_point(mapping = aes(x = year, y = girls) , color="red") + ggtitle("Arbuthnot") 
plt_guys_arbuthnot = ggplot(arbuthnot) + geom_point(mapping = aes(x = year, y = boys), color='darkblue') + ggtitle("Arbuthnot")
plt_girls_present = ggplot(present) + geom_point(mapping = aes(x = year, y = girls), color="red") + ggtitle("Present")
plt_guys_present = ggplot(present) + geom_point(mapping = aes(x = year, y = boys), color="darkblue") + ggtitle("Present")
grid.arrange(plt_girls_arbuthnot, plt_girls_present, plt_guys_arbuthnot, plt_guys_present, nrow=2, ncol=2)
```
<br>
<br>

##### __3. A observação de Arbuthnot de que os meninos nascem numa proporção maior que as meninas se mantém nos EUA?__

###### _Sim, conforme observado visualmente, ou seja, sem rigor estatístico, nos gráficos a seguir, a taxa de nascimento de meninos é superior à taxa de meninas._

```{r}
boys_rate_arbuthnot = arbuthnot %>%
  mutate(boys_rate = arbuthnot$boys / (arbuthnot$boys + arbuthnot$girls)) %>% 
  ggplot() +
  geom_point(aes(x = year, y = boys_rate, color = boys_rate)) + ggtitle("Arbuthnot - Guys")

girls_rate_arbuthnot = arbuthnot %>%
  mutate(girls_rate = arbuthnot$girls / (arbuthnot$boys + arbuthnot$girls)) %>% 
  ggplot() +
  geom_point(aes(x = year, y = girls_rate, color = girls_rate)) + ggtitle("Arbuthnot - Girls")

boys_rate_present = present %>%
  mutate(boys_rate = present$boys / (present$boys + present$girls)) %>% 
  ggplot() +
  geom_point(aes(x = year, y = boys_rate, color = boys_rate)) + ggtitle("Present - Guys")

girls_rate_present = present %>%
  mutate(girls_rate = present$girls / (present$boys + present$girls)) %>% 
  ggplot() +
  geom_point(aes(x = year, y = girls_rate, color = girls_rate)) + ggtitle("Present - Girls")

grid.arrange(boys_rate_arbuthnot, boys_rate_present, girls_rate_arbuthnot, girls_rate_present,  nrow=2, ncol=2)
```
<br>
<br>

##### __4. Crie um gráfico que mostre a razão de meninos para meninas para cada ano do conjunto de dados. O que você pode verificar?__

###### _Como se pode observar nos gráficos a seguir, a razão de meninos por meninas é superior a 1 na maior parte do dataset. O contrário, ou seja, as meninas no numerador, tem-se a razão sempre inferior a 1. Portanto, fornecendo indícios de que se nasce mais meninos do que meninas._

```{r}
boys_per_girls = present %>%
  mutate(boys_per_girls = present$boys/present$girls) %>% 
  ggplot() +
  geom_point(aes(x = year, y = boys_per_girls, color = boys_per_girls)) + ggtitle("Present  Guys/Girls")

girls_per_boys = present %>%
  mutate(girls_per_boys = present$girls/present$boys) %>% 
  ggplot() +
  geom_point(aes(x = year, y = girls_per_boys, color = girls_per_boys)) + ggtitle("Present  Girls/Guys")

grid.arrange(boys_per_girls, girls_per_boys, nrow=1, ncol=2)
```
<br>
<br>

##### __5. Em qual ano se verifica o maior número de nascimentos nos EUA? Você pode utilizar os arquivos de ajuda ou o cartão de referência do R (<http://cran.r-project.org/doc/contrib/Short-refcard.pdf> ) para encontrar comandos úteis.__

```{r}
present %>%
  mutate(borns = present$boys+present$girls) %>% 
  ggplot() +
  geom_point(aes(x = year, y = borns, color = borns)) + ggtitle("Borns")
```

###### _No ano de 1961, houve o maior número de nascimentos nos EUA. Curiosamente, 1 ano após a invenção do comprimido anticoncepcional?_

```{r}
present %>% 
    filter(boys+girls == max(boys+girls)) %>% # filter the data.frame to keep row where x is maximum
    select(year) # select column y)
```

###### _Total de nascimentos no ano de 1961:_

```{r}
max(present$boys+present$girls)
```


