---
title: "UFRGS - Especialização em Ciência de Dados SERPRO - INF/UFRGS (2022-2023)"
output: md_document
---

```{r}
#install.packages("ggplot2")
#install.packages("dplyr")
#install.packages("gridExtra")
library(ggplot2)
library(dplyr, warn.conflicts = FALSE)
library("gridExtra")
```

|            |                        |
|------------|------------------------|
| Disciplina | CD001-Estatística      |
| Professora | Lisiane Selau          |
| Aluno      | Strauss Cunha Carvalho |
| Data       | 11/03/2022             |

```{r}
source("http://www.openintro.org/stat/data/cdc.R")
str(cdc)
```

#### **Laboratório 1 - LAB-1**

##### 1. Crie um gráfico de dispersão da variável peso em relação ao peso desejado. Defina a relação entre essas duas variáveis.

```{r}
cdc$wr_kg = 0.453592 * cdc$weight
cdc$wd_kg = 0.453592 * cdc$wtdesire
```

```{r}
ggplot(cdc) + geom_point(mapping = aes(x = wr_kg, y = wd_kg) , color="blue") + ggtitle("Peso real x Peso desejado - Kg") 

```

Correlação de Pearson indica uma forte relação entre peso real e peso desejado.

```{r}
cor(cdc$wr_kg,cdc$wd_kg)
```

Teste de suposição de normalidade

```{r}

histogram=function(x){
  hist(x,prob=T)
  lines(density(x),col="red")
  curve(dnorm(x,mean(x), sd(x)),add=T,col="blue")
}
par(mfrow=c(1,2))
w_real = histogram(cdc$wr_kg)
w_desired = histogram(cdc$wd_kg)
```

2.  Vamos considerar uma nova variável: a diferença entre o peso desejado (wtdesire) e o peso atual (weight). Crie esta nova variável subtraindo as duas colunas na base de dados e atribuindo-as a um novo objeto chamado wdiff.

```{r}

```

3.  Que tipo de dado está contido na variável wdiff? Se uma observação de wdiff é 0, o que isso implica com relação ao peso atual e desejado de uma pessoas? E se o valor de wdiff for positivo ou negativo?

```{r}
```

4.  Descreva a distribuição de wdiff em termos de seu centro, forma e variação, incluindo qualquer gráfico que você usar. O que isso nos diz sobre como as pessoas se sentem a respeito do seu peso atual?

```{r}
```

5.  Utilizando sumários numéricos e um gráfico de caixas lado-a-lado, determine se homens tendem a ver seu peso diferentemente das mulheres.

```{r}
```

6.  Agora chegou a hora de usar a criatividade. Encontre a média e o desvio padrão de weight e determine qual a proporção de pesos que estão a um desvio padrão da média.

```{r}
```
