---
title: "UFRGS - Especialização em Ciência de Dados SERPRO - INF/UFRGS (2022-2023)"
#output: md_document
output: 
  html_document:
    code_folding: hide
---

|                 |                         |
|-----------------|-------------------------|
| **Disciplina**  | :CD001-Estatística      |
| **Professora**  | :Lisiane Selau          |
| **Aluno**       | :Strauss Cunha Carvalho |
| **Labarotório** | :LAB-02                 |
| **Data**        | :14/03/2022             |

##### **Github do Laboratório 02 - Markdown**

-   [Github] (<https://github.com/stra-uss/ufrgs-posgrad/blob/main/cd001-statistics/ufrgs-estatistica-strauss-lab02.md>)

##### **Laboratório 2 - LAB-02**

-   Carregamento (ou instalação de R Packages necessários)

```{r}
#install.packages("ggplot2")
#install.packages("dplyr")
#install.packages("gridExtra")
library(ggplot2)
library(dplyr, warn.conflicts = FALSE)
library("gridExtra", warn.conflicts = FALSE)
```

-   Carregamento dos Datasets

```{r}
download.file("http://www.openintro.org/stat/data/kobe.RData", destfile = "kobe.RData")
load("kobe.RData")
```

-   Pré-visualização dos tipos de variáveis dataset

```{r}
str(kobe)
```

-   Pré-visualização de uma pequena amostra do dataset

```{r}
head(kobe, 5)
```

#### **Tarefas**

##### **Utilizando a função calc_streak, calcule o comprimento das sequências do vetor sim_basket.**

```{r}
kobe_basket <- calc_streak(kobe$basket)
kobe_basket
```

##### **1. Descreva a distribuição das sequências de arremessos. Qual é o comprimento de sequência típico para o arremessador independente simulado com um percentual de arremesso de 45%? Quão longa é a sequência mais longa de cestas em 133 arremessos?**

-   1.1 - A distribuição de frequência das sequências de arremesos de Kobe Bryant nas finais de 2009, conforme apresentado no gráfico a seguir, contradiz a hipótese das "mãos quentes". Ou seja, de um modo geral, quanto maior a quantidade de acertos consecutivos, menor é o número de sequencias.

```{r}
par(mar=c(3, 15, 3, 1))
barplot(table(kobe_basket), main="Kobe Bryant - performance nas finais de 2009", las=1, horiz=TRUE,
        names.arg=c("erros",
                    "1 cesta",
                    "2 cestas consecutivas",
                    "3 cestas consecutivas",
                    "4 cestas consecutivas"),
        col=rgb(0.2,0.4,0.6,0.6,0.7))
```

-   1.2 - Para comparar Kobe Bryant com um jogador independente aleatório, a seguir, gerou-se 133 arremessos. Neles, assim como o ex-jogador da NBA, considerando uma probabilidade de acertos em 45% e de erros em 55%.

```{r}
# Semenente para replicar os mesmos resultados a cada execução posterior
set.seed(12)
```

```{r}
tp_arremessos <- c("M", "H")
arremessos_jogador_indep =  sample(tp_arremessos, size = 133, replace = TRUE, prob = c(0.55, 0.45))
arremessos_jogador_indep
```

-   1.3 - Calculando o comprimento das sequências do jogador independente aleatório:

```{r}
jogador_indep_basket <- calc_streak(arremessos_jogador_indep)
jogador_indep_basket
```

-   1.4 - A distribuição de frequência das sequências de arremesos do jogador independente (simulado), conforme apresentado no gráfico a seguir, houve sequências com maiores comprimentos se comparado com as de Kobe Bryant. Portando, houve sequências de comprimento 7 e 14, ou seja, acertos consecutivos - "mãos mais quentes" que as de Kobe Bryant.

```{r}
par(mar=c(3, 15, 3, 1))
barplot(table(jogador_indep_basket), main="Simulação 01 - Jogador Independente", las=1, horiz=TRUE,
        names.arg=c("erros",
                    "1 cesta",
                    "2 cestas consecutivas",
                    "3 cestas consecutivas",
                    "4 cestas consecutivas",
                    "7 cestas consecutivas",
                    "14 cestas consecutivas"),
        col=rgb(0.2,0.4,0.6,0.6,0.7))


```

```{r}

```

-   1.5 O maior comprimento das sequências do jogador independente foi 14, conforme gráfico acima.

##### **2. Se você rodasse a simulação do arremessador independente uma segunda vez, como você acha que seria a distribuição de sequências em relação à distribuição da questão acima? Exatamente a mesma?**

##### **Mais ou menos parecida? Completamente diferente? Explique seu raciocínio.**

-   2.1 Simulação de novos arremessos para o jogador independente e cálculo do comprimento das respectivas sequencias.

```{r}
# Semenente para replicar os mesmos resultados a cada execução posterior
set.seed(16)
arremessos_jogador_indep_s2 =  sample(tp_arremessos, size = 133, replace = TRUE, prob = c(0.55, 0.45))

jogador_indep_basket_s2 <- calc_streak(arremessos_jogador_indep_s2)

```

-   2.2 A distribuição de frequência das sequências de arremesos da segunda simulação do jogador. Observa-se, no gráfico a seguir, uma distribuição de frequência diferente da anterior, na simulação 1. Ambas simulações possui as mesmas frequências menores, de 0 a quatro, porém com valores diferentes. Já as frequencias maiores há uma divergência no número e nos valores; sete e quatorze para a primeira simulação e cinco e seis para a segunda simulação.

```{r}
par(mar=c(3, 15, 3, 1))
barplot(table(jogador_indep_basket_s2), main="Simulação 02 - Jogador Independente", las=1, horiz=TRUE,
        names.arg=c("erros",
                    "1 cesta",
                    "2 cestas consecutivas",
                    "3 cestas consecutivas",
                    "4 cestas consecutivas",
                    "5 cestas consecutivas",
                    "6 cestas consecutivas"),
        col=rgb(0.2,0.4,0.6,0.6,0.7))
```

##### **3. Como a distribuição dos comprimentos de sequência de Kobe Bryant, analisada na página 2, se comparam à distribuição de comprimentos de sequência do arremessador simulado? Utilizando essa comparação, você tem evidência de que o modelo das mãos quentes se ajusta aos padrões de arremessos de Kobe? Explique.**

-   Por meio das duas simulações realizadas, observou-se que, para o mesmo número de arremessos (133) com mesma probabilidade de acertos (45%), ambas resultaram em sequencias de comprimentos maiores, ou seja, mais acertos consecutivos.
-   Assim, as "maõs quentes" do jogador independente nas duas simulações foram mais quentes que as de Kobe Bryant.
-   Por curiosidade, segundo o Paper de Gilovich, et. al (1985) [1], os torcedores de Basquete têm a incapacidade de detectar correlações sequenciais em sequencias negativas (erros). Contraditoriamente, por algum viés cognitivo, o mesmo não ocorre em senquências positivas (acertos) gerando um crença errônea.

##### **4. Quais conceitos do livro são abordados neste laboratório? Quais conceitos, se houver algum, que não são abordados no livro? Você viu esses conceito em algum outro lugar, p.e., aulas, seções de discussão, laboratórios anteriores, ou tarefas de casa? Seja específico em sua resposta.**\*

-   Foram abordados os conceitos introdutórios de Probabilidade e Distribuição de Variáveis Aleatórias.
-   O livro contém uma estrutua didática na qual evolui, passo a passo, para o entendimento dos úteis e necessários conceitos e técnicas estatísticas para não estatísticos.
-   Na área de exatas, no que se refere à engenharia, a estatística sempre está presente. No âmbito da análise de dados, seu uso é essencial. Sem estatística, não há ciência.
-   Apesar de toda sua importância, no entanto, o que se observa, quanto à aplicabilidade por não estatísticos ou não matemáticos ou não cientistas, é um certo negligenciamento ou imcompreensão. Ah, como seria ótimo se a humanidade submetesse suas loucas hipóteses a testes estatísticos.

##### **Referências**

-   [1] (<https://home.cs.colorado.edu/~mozer/Teaching/syllabi/7782/readings/gilovich%20vallone%20tversky.pdf>)
