---
title: "UFRGS - Especialização em Ciência de Dados SERPRO - INF/UFRGS (2022-2023)"
#output: md_document
output: 
  html_document:
    code_folding: hide
---

|                 |                         |
|-----------------|-------------------------|
| **Disciplina**  | :CD001-Estatística      |
| **Professora**  | :Lisiane Selau          |
| **Aluno**       | :Strauss Cunha Carvalho |
| **Labarotório** | :LAB-05                 |
| **Data**        | :26/03/2022             |

##### **Github do Laboratório 05 - Markdown**

-   [Github] (<https://github.com/stra-uss/ufrgs-posgrad/blob/main/cd001-statistics/ufrgs-estatistica-strauss-lab05.md>)

##### **Laboratório 5 - LAB-05**

-   Carregamento (ou instalação de R Packages necessários)

```{r}
#install.packages("ggplot2")
#install.packages("dplyr")
#install.packages("gridExtra")
library(ggplot2)
library(dplyr, warn.conflicts = FALSE)
library("gridExtra", warn.conflicts = FALSE)
```

-   Carregamento dos Datasets

```{r}

```

-   Pré-visualização dos tipos de variáveis dataset

```{r}
str()
```

-   Pré-visualização de uma pequena amostra do dataset

```{r}
head(, 5)
```

1. Calcule o intervalo de confiança de 95% para a duração média das gravidezes (weeks) e o interprete

no contexto do conjunto de dados. Perceba que, uma vez que você está realizando uma inferência

sobre um único parâmetro populacional, não há nenhuma variáveis explanatória, e portanto você

pode omitir a variável x da função.

2. Calcule um novo intervalo de confiança para o mesmo parâmetro com nível de confiança de 90%.

Você pode mudar o nível de confiança adicionando um novo argumento à função: conflevel =0.90.

3. Realize um teste de hipótese para avaliar se o a média do peso ganho pelas mães mais jovens é

diferente da média de peso ganho pelas mães mais velhas.

4. Agora, um tarefa não-inferencial: determine o ponto de corte da idade das mães jovens e maduras.

Utilize um método da sua escolha, e explique como seu método funciona.

5. Escolha um par de variáveis, sendo uma numérica e outra categorial, e desenvolva um pergunta de

pesquisa para avaliar a relação entre essas variáveis. Formule a questão de maneira que ela possa ser

respondida utilizando um teste de hipótese e/ou um intervalo de confiança. Responda a sua questão

utilizando a função inference, informe os resultados estatísticos, e também elabora uma explicação

em linguagem simples.




Exercícios Aula 4



Fazer exercícios 1 e 2 dos slides 15, 18 e 22.

Utilize os três exemplos feitos em aula como referência (para resolver e interpretar).